臺灣高等法院高雄分院刑事判決　　　　　　　　　九十二年度上易字第一六五號
　　上　訴　人　臺灣屏東地方法院檢察署檢察官
　　被　　　告　丁○○
右上訴人因被告竊盜案件，不服臺灣屏東地方法院九十二年度易字第七四九號中華民
國九十二年十一月二十五日第一審判決（起訴案號：臺灣屏東地方法院檢察署九十二
年度偵字第三三七一號），提起上訴暨移
四號），本院判決如左：
      主  文
原判決撤銷。
丁○○連續攜帶兇器、毀越安全設備竊盜，累犯，處有期徒刑壹年肆月。鑰匙及十字
起子各壹支均沒收。
      事  實
一、丁○○於民國八十九年間曾因竊盜案件，經台灣屏東地方法院判處有期徒刑四月
    確定，於九十二年一月一日執行完畢，仍不知悔改，竟基於意圖為自己不法所有
    之概括犯意，先後於：
（一）九十二年三月十九日上午十一時許，持其所有客觀上足供兇器使用之鐵剪一把
      （未扣案），毀壞具有防閑作用屬於安全設備之車庫後面鐵皮，侵入屏東縣崁
      頂鄉園寮村一巷一弄二號乙○○所有住處之二樓臥房內，竊取乙○○所有之金
      耳環二對、金戒指二只，價值約新台幣（下同）八千元，得手後，交予不知情
      之賴盈豪，將前開金飾以四千七百八十元之代價，典當予不知情之林家賓牟利
      ，該鐵剪則棄置於屏東縣之南州溪內。
（二）九十二年四月三十日下午七時許，白天騎乘其胞姊祁麗娟所有之車牌號碼ＲＯ
      Ｃ－五四一號機車，至屏東縣崁頂鄉○○路一號之一庚○○之工廠旁，持其所
      有客觀上足供兇器使用之十字起子一支，破壞具有防閑作用屬於安全設備之工
      廠後門，進入平時無人住居看守之工廠內，竊取庚○○所有之電鑽一支、電鑽
      鑽心一組及鐵片八片，價值約五萬元，得手後逃逸，現場遺留上開ＲＯＣ－五
      四一號機車一部、並經警扣得上開其所有供行竊所用之十字起子一支，及雖屬
      被告所有但均與本件竊盜無直接關係之拖鞋一雙、扁平起子一支。
（三）九十二年五月二日下午十二時許，在屏東縣潮州鎮○○路一三一號前，以自備
      之鑰匙，竊取林樹所有，而由丙○○持有使用之車牌號碼ＯＹＷ－四五八號重
      型機車一部，價值約一萬元，得手後留供己用。
（四）九十二年五月五日上午六時許，白天騎乘前揭竊得之ＯＹＷ－四五八號機車，
      進入屏東縣崁頂鄉○○段四六四之一地號平時無人住居看守之檳榔園工寮內，
      持現場撿拾之檳榔刀，在該檳榔園內竊割己○○所有之檳榔二十芎，價值約八
      千元，得手後棄車逃逸，現場遺留有己○○所有之檳榔二十芎、檳榔刀二把，
      及其行竊而得如上開事實一（三）所示機車一部，並經警扣得其所有供竊取前
      開機車所用之鑰匙一支。
（五）九十二年八月一日中午十二時許，攀爬至戊○位於屏東縣南州鄉○○村○里路
      六巷一號具有防閑作用屬於安全設備之該住處屋頂上，自破洞翻越縱身躍下進
      入屋內，以腳踢損屋內房門門鎖，進入其內搜尋財物，惟甫打開抽屜著手竊盜
      時，即為戊○發覺，並為即時趕至現場之警察當場逮捕查獲，致未得逞。
二、案經乙○○、庚○○、丙○○、己○○、戊○訴請屏東縣政府警察局東港分局報
    請台灣屏東地方法院檢察署檢察官偵查起訴，暨同署檢官移送併案審理。
      理  由
一、右揭犯罪事實，業據被告丁○○於警詢、偵查、原審及本院審理時坦承不諱，核
    與被害人乙○○、丙○○、庚○○、己○○及戊○分別於警詢中指證失竊之情節
    相符。上揭事實一（一）部分，並經證人賴盈豪、林家賓於警詢中證述明確，復
    有飾金買進日記薄在卷可佐；一（二）部分，並經人祁為高於警詢中證述明確，
    復有相片二十三張及贓物保領結一份附卷，及十字起子一支及遺留現場之拖鞋一
    雙扣案可佐；一（三）部分，並有相片六張、車輛協尋證明單及贓物保領結一份
    在卷，並有鑰匙一支扣案可佐；一（四）部分，並有土地所有權狀影本一份、相
    片十六張及贓物保領結一份在卷可考；一（五）部分，並有現場照片八張可資佐
    證，被告自白核與事實相符，其竊盜及侵入住宅之犯行均堪認定。
二、按鐵剪、十字起子及檳榔刀，質地均堅硬尖銳，客觀上足對人之生命、身體、安
    全構成威脅，而具有危險性，性質上自屬兇器無訛（最高法院七十九年度台上字
    第五二五三號判例參照）；又建築物之屋頂、工廠後門及住宅內各臥房裝有門鎖
    之門扇，依一般觀念，均具有防閑之作用，應認均屬安全設備。又毀越安全設備
    入室行竊，其毀壞器物、侵入住宅行為，已結合於刑法第三百二十一條第一項第
    二款加重竊盜罪質中，不另行成立毀損、侵入住宅罪，最高法院二十七年上字第
    一八八七號著有判例可考。核被告於上開事實一（一）所為，係犯刑法第三百二
    十一條第一項第三款、第二款之攜帶兇器、毀越安全設備竊盜罪；一（二）所為
    ，係犯刑法第三百二十一條第一項第三款、第二款之攜帶兇器、毀越安全設備竊
    盜罪；一（三）所為，係犯刑法第三百二十條第一項之普通竊盜罪；一（四）所
    為，係犯刑法第三百二十一條第一項第三款之攜帶兇器竊盜罪；一（五）所為，
    則係犯刑法第三百二十一條第二項、第一項第二款之逾越安全設備竊盜未遂罪。
    被告就上開事實一（一）至一（五）所犯竊盜部分，時間緊接，犯罪手法雷同，
    基本犯罪構成要件相同，顯係基於概括犯意而為，應依刑法第五十六條連續犯之
    規定，以一罪論，論以攜帶兇器、毀越安全設備竊盜罪之一罪，並加重其刑。於
    一（五）部分，被告雖已著手竊盜行為之實施，惟未生取財之結果即為被害人戊○發覺而不遂，為未遂犯。又被告係破壞被害人戊○住處之房門門鎖而入內行竊
    ，均如前述，甲訴意旨認未被破壞，尚有誤會，被告此部分之毀損犯行，已包括
    於其所犯之刑法第三百二十一條第二項、第一項第二款之毀越安全設備竊盜未遂
    罪中，不另論毀損罪。又被告曾犯竊盜罪，經台灣屏東地方法院判處有期徒刑四
    月確定，於九十二年一月一日執行完畢之事實，有臺灣高等法院被告全國前案紀
    錄表及臺灣屏東地方法院檢察署刑案資料查註紀錄表各一紙在卷可稽，其於五年
    之內，再犯本件有期徒刑以上之本罪，為累犯，應依刑法第四十七條之規定加重
    其刑。至上開事實一（四）己○○之工寮，平日均無住人，業據被告於本院審理
    時陳明，上開處所既無住人，即非刑法第三百零六條所保護之法益即居家安寧之
    保持之保護對象，被告所為尚不構成無故侵入住宅罪，附此敘明。
三、台灣屏東地方法院檢察署移送本院併案審理如事實一（一）至（四）部分，核與
    本件起訴部分具有連續犯之裁判上一罪之關係，為起訴效力所及，本院自應併為
    審理。
四、原審以被告罪證明確，予以論罪科刑，固非無見，惟就併案部分未及審理，尚有
    未洽，檢察官以此為由，指摘原判決不當，提起上訴，為有理由，自應由本院將
    原判決撤銷改判。爰審酌被告素行不佳，前已有竊盜前科，竟不知警惕，復犯本
    件多次竊盜犯行，顯見刑罰適應性不佳，對社會治安及住宅安寧影響甚大，惟犯
    後坦承犯行，頗具悔意及其犯罪之動機、方法等一切情狀，量處有期徒刑一年四
    月，以示懲儆。
五、扣案之鑰匙及十字起子各一支，均屬被告所有，供其行竊所用之物，業據其於本
    院審理時供明，均應依刑法第三十八條第一項第二款之規定，宣告沒收之。至另
    扣案之扁平起子一支及拖鞋一雙，雖屬被告所有但均與本件犯罪無直接關係，又
    檳榔刀二把並非被告所有，亦據被告供明，均不另諭知沒收。至如事實一（一）
    部分之鐵剪一把，並未扣案，為免日後執行之困難，亦不另諭知沒收，附此敘明
    。
六、據上論斷，應依刑事訴訟法第三百六十九條第一項前段、第三百六十四條、第二
    百九十九條第一項前段、刑法第五十六條、第三百二十一條第一項第二款、第三
    款、第三百零六條第一項、第五十五條、第四十七條、第三十八條第一項第二款
    ，罰金罰鍰提高標準條例第一條前段，判決如主文。
本案經檢察官彭南雄到庭執行職務。
中    華    民    國      九十三      年      二      月     二十四     日
                              臺灣高等法院高雄分院刑事第五庭
                                  審判長法官  曾永宗
                                        法官  邱永貴
                                        法官  陳明富
右正本證明與原本無異。
不得上訴。
                                  法院書記官  張宗芳
中    華    民    國      九十三      年      二      月    二十五      日
附錄：本判決論罪科刑法條：
刑法第三百二十一條：
犯竊盜罪而有左列情形之一者，處六月以上、五年以下有期徒刑：
二  毀越門扇、牆垣或其他安全設備而犯之者。
三  攜帶兇器而犯之者。
前項之未遂犯罰之。
